# 业绩承诺

提问人：zhs7403 时间：2020-02-19 17:36:03
业绩补偿按照公允价值变动每一个报表日，但也有企业实际收到确认，比如基于补偿人信用风险等因素，认为以前报表日公允价值变动损益 0 ，请问实际收到时确认有什么文件可以支持，例如证监会监管文件等？即认为认为以前报表日公允价值变动损益 0 或者实务案例我记得也有如此处理的？

回答人：chenyiwei
原则上是以公允价值计量且其变动计入损益的金融资产，准则层面理论上不支持“收到时确认”。在实务中的“收到时确认”是因为无法合理估计该项资产公允价值时，基于谨慎原则采用的处理方式，在实务中可以接受，但在准则层面无太多的支持。